【裁判字號】    88,訴,101
【裁判日期】    890316
【裁判案由】    塗銷抵押權登記
【裁判全文】
臺灣屏東地方法院民事判決  八十八年度訴字第一○一號
    原      告  甲○○
    訴訟代理人  柳聰賢律師
    被      告  乙○○      住.
右當事人間塗銷抵押權登記事件，本院判決如左：
    主      文
原告之訴駁回。
訴訟費用由原告負擔。
    事      實
甲、原告方面：
一、聲明：被告應將附表所示之抵押權登記予以塗銷
二、陳述：
  (一)兩造互不認識，並無任何消費借貸關係。緣有訴外人黃秋雲於民國八十四年九月
    二十八日向原告佯稱欲購買原告所有坐落屏東縣潮州鎮○○段六八之一六九號（
    下稱系爭土地），建地，面積○．○五二八五公頃，雙方並簽訂不動產買賣契約
    書，約定每坪買受價格為新台幣（下同）十四萬五千元，總價為二千三百十五萬
    九千四百元，其中訂金一百萬元，且「即日甲方（原告）配合乙方（黃秋雲）向
    銀行貸款交付甲方移作中金，貸款付給中金後，不足部分全數定於民國八十四年
    十二月二十八日付清」。故原告必須配合黃秋雲向銀行貸款以交付原告作為買賣
    中金，致使原告陷於錯誤而於同年九月二十九日在訴外人即代書吳鳳盛位於屏東
    縣潮州鎮○○街六十六號家中將系爭土地之所有權狀等資料交付黃秋雲。黃秋雲
    取得權狀後並未依約定向銀行辦理貸款手續，反而透過不知情之訴外人即代書洪
    清煌向被告借貸四百萬元，且設定附表所示之抵押權後，被告於八十四年十一月
    三日交付三百四十八萬元予黃秋雲（扣除傭金及三個月利息）。嗣於八十四年十
    一月二十八日系爭土地遭訴外人蘇陽春聲請法院查封，被告亦聲請參與分配，經
    原告詢問黃秋雲後始知上情。而黃秋雲涉嫌詐欺，已經高雄地方法院判處徒刑一
    年六月確定。
  (二)被告於八十七年八月六日向鈞院聲請拍賣抵押物係主張相對人（原告）於八十四
    年十一月三日向聲請人（被告）借用四百萬元，並設定登記如附表所示之抵押權
    供擔保。參以黃秋雲騙取權狀先於八十四年十月二十八日設定抵押權，義務人兼
    債務人為原告，債權額四百萬元，該次登記代理人係訴外人即黃秋雲友人陳李寶
    霞（有十多次詐欺前科）；旋即於八十四年十月三十日辦理權利內容變更登記，
    債權額變為四百八十萬元，債務人追加黃秋雲，違約金亦變更。該二次登記均未
    經原告親自簽名，亦非原告委託李陳寶霞或訴外人林佩淳辦理，悖乎原告已將土
    地出售常情，足証原告自始未以系爭土地設定抵押權擔保黃秋雲向被告借款，此
    純係黃秋雲騙取所有權狀、印鑑証明書後，利用其友人陳李寶霞、林佩淳偽造。
    (三)被告提出之借據、同意書，其內容係洪清煌所填寫，此業據在鈞院洪清煌証
    述屬實，而現金係交付趙國雄，業據洪清煌在刑案中証述明確。而票號ＢＤ00
    00000、ＢＤ0000000號，面額二百萬元、一百三十萬元支票係由黃
    秋雲提示兌現，非交付原告，原告對借款一事不知情，並為黃秋雲在刑案所自承
    屬實。從而，被告提出之借據及同意書之內容顯與刑事判決認定事實不同，已失
    去實質証據能力，自不得執此內容不實之借據及同意書認兩造間有借貸契約存在
    ，尤其同意書之內容係拍賣在即請求撤銷查封，非確認曾有借貸契約存在，其實
    質証據力尚不足証明兩造間有交付借款之事實。再由洪清煌在前開刑事案件証稱
    「是伊朋友趙國雄說被告要借款，在此之前伊均不認識被告或甲○○，後伊與趙
    國雄有去潮州看該筆土地，看了之後覺得可以貸款，故在八十四年十一月三日在
    另一位介紹人陳寶霞家中交付二張支票及扣除三個月利息之現金共三百四十八萬
    元，當天伊辦完手續後，離開陳寶霞家，被告載伊至趙國雄家中，把該筆借款現
    金部分交給趙國雄，趙國雄跟伊說是被告還伊欠款等語。」（見前開判決理由欄
    ）足證兩造間並無消費借貸契約，且被告係將現金交付訴外人趙國雄，另二張支
    票並未交付原告或黃秋雲，縱使交付黃秋雲，其亦無代原告受領之權，且現金亦
    非原告收受，即被告從未交付借款予原告，足見兩造間並無借貸契約存在，且原
    告自始無設定抵押權擔保黃秋雲向被告借款之合意。
  (三)貸與人應就交付錢之事實負舉證責任，如其所提出之借用證（借據）內載明所借
    款額「收訖無訛」者，固可解為貸與人就金錢契約之具備要物性，已盡舉證責任
    。惟於借用人提出反對之主張及為相當之反證時，該借用證是否具有實質之證據
    力，亦即其內容是否足以證明待證之事實，仍應由法院斟酌全辯論意旨及調查證
    據之結果，依自由心證判斷借貸事實之真偽，倘因貸與人已盡舉證責任，即置借
    用人提出之反證於不論，於法自屬有違。原告係遭黃秋雲騙去權狀以偽造文書，
    且被告並未能證明兩造間有借貸契約存在，原告亦無設定抵押擔保黃秋雲向被告
    借款之合意，故系爭債權不存在。
  (四)況系爭土共○．○五二八公頃，每坪價值十四萬五千元，市價二千三百十五萬元
    以上，原告已將系爭土地出售黃秋雲，自無提供土地予黃秋雲向私人借款之可能
    。況原告對黃秋雲有買賣價金債權二千三百餘萬元，原告等待收取價金即可，`
    不可能又向民間貸款，更無出賣之後仍以買賣標的土地供擔保而以自已名義貸款
    之理，若有貸款亦無將借款交付買受人之理，更無價金未收竟為買受人借款之義
    務人兼債務人之理。從而，附表所示抵押權設定均係黃秋雲以向銀行貸款騙取權
    狀、印鑑証明後所偽造，非出於原告之本意，被告自應塗銷之。
  (五)洪清煌係受被告之託處理借款之代理人或使用人，於本件訴訟又係代為撰寫答辯
    狀之人，被告答辯狀係洪清煌之筆跡，且狀紙上載明送達代收人洪清煌，被告之
    住址為林園鄉頂厝村，但被告之答辯狀証上載為高雄市○鎮區○道路此即洪清煌
    之事務所，於本件訴訟及聲請參與分配案件係被告之代理人，其就本件訴訟結果
    有利害關係，依法不得令其具結，其在鈞院之証詞與其在刑案中之証述內容不合
    ，應係迥護被告之詞，自不足採信。
  (六)按抵押權為從屬之擔保物權，以主債權之存在為前提，若主債權不存在時，從屬
    之抵押權自應歸於消滅。原告係遭黃秋雲詐騙權狀，不意遭黃秋雲及洪清煌聯手
    訛詐偽造文書設定抵押權，實際紿終無提供土地設定抵押權擔保黃秋雲向被告借
    款之意思表示，是附表所示抵押權係黃秋雲偽造文書所設定，原告本於民法第七
    百六十七條自得訴請塗銷附表所示之抵押權登記。且被告故意偽造文書設定之抵
    押權業已侵害原告所有權，本於民法第一百八十四條第一項前段亦得訴請塗銷之
    。另兩造間既無借貸關係，亦無擔保黃秋雲借貸之合意，被告受有附表所示抵押
    權之登記，並無法律上之原因，依不當得利訴請塗銷附表所示之抵押權登記，亦
    屬有據。
三、證據：提出不動產賣賣契約書、戶籍謄本、土地登記簿謄本、民事裁定、台灣高
    雄地方法院八十六年度易字第六五五六號及台灣高等法院高雄分院八十七年度上
    易字二二七三號判決書各一份，土地登記申請書二份，並聲請本院調閱上開刑事
    卷宗。
乙、被告方面：
一、聲明：駁回原告之訴。
二、陳述：
  (一)八十四年十月間洪清煌向被告提及其友人「國雄」之友人即原告及黃秋雲欲借款
    ，由原告提供系爭土地全部設定抵押權登記作為擔保，被告即請洪清煌至原告家
    中確認借款之事並全權處理此事。
  (二)附表所示抵押權設定登記之送件係由訴外人「寶霞」請代書辦理，辦畢之後，被
    告委託洪清煌將票號ＢＤ0000000、ＢＤ0000000號，面額二百萬
    元、一百三十萬元支票及現金七十萬元轉交原告及黃秋雲，經洪清煌在「寶霞」
    萬丹家中交付，由原告及黃秋雲親自簽收。
三、證據：提出參與分配聲明狀、同意書、民事裁定、借據、他項權利證明書、契約
    書、抵押權設定申請書各一份。
丙、本院依職權訊問證人洪清煌，命原告當庭簽名及提出印章實物及印鑑證明各一份
    附借據、同意書及土地登記申請書原本，命被告提出借據原本，併函請內政部刑
    事警察局（下稱刑事警察局）鑑定原告當庭簽名及印章印文與借據、同意書及土
    地登記申請書上之簽名及印文是否同一。
    理      由
一、原告起訴主張：兩造互不認識，並無任何消費借貸關係。訴外人黃秋雲於八十四
    年九月二十八日向原告佯稱欲購買原告所有坐落屏東縣潮州鎮○○段六八之一六
    九號之系爭土地），雙方在不動產買賣契約書中約定每坪買受價格為新台幣（下
    同）十四萬五千元，總價為二千三百十五萬九千四百元，其中訂金一百萬元，且
    原告必須配合黃秋雲向銀行辦理貸款以作為交付原告之中金，另不足部分全數於
    八十四年十二月二十八日付清，故原告於同年九月二十九日在訴外人即代書吳鳳
    盛家中將系爭土地之所有權狀等資料交付黃秋雲，惟黃秋雲取得權狀後竟透過訴
    外人即代書洪清煌向被告借貸四百萬元，且設定附表所示之抵押權後，被告於八
    十四年十一月三日交付三百四十八萬元予黃秋雲（扣除傭金及三個月利息）。嗣
    於八十四年十一月二十八日係爭土地遭訴外人蘇陽春聲請法院查封，被告亦聲請
    參與分配後，經原告詢問黃秋雲始知上情，黃秋雲涉嫌詐欺，已經判處徒刑一年
    六月確定。被告提出之記載兩造間借貸之借據、同意書，其內容係洪清煌所填寫
    ，而現金係交付訴外人趙國雄，另票號ＢＤ0000000、ＢＤ000000
    0號，面額二百萬元、一百三十萬元支票係由黃秋雲提示兌現，非交付原告，故
    被告未曾交付借款與原告，原告對借款一事不知情，此借據及同意書之內容顯與
    刑事判決認定事實不同，已失去實質証據能力，自不得執此內容不實之借據及同
    意書認兩造間有借貸契約存在；且洪清煌在前開刑事案件所證亦表示原告未受金
    錢之交付，足見兩造間並無借貸契約存在，故附表所示抵押權不存在。況原告已
    將系爭土地以二千三百餘萬元出售與黃秋雲，只需收取買賣價金即可，自無向民
    間貸款必要，更無出賣之後仍以買賣標的土地供擔保而以自已名義貸款可能，若
    有貸款亦無將款項交付買受人之理，故兩造間亦無原告為黃秋雲提供擔保而設定
    抵押權之合意。從而，附表所示之抵押權均係黃秋雲以向銀行貸款為由騙取權狀
    、印鑑証明後所虛偽設定，實無主債權之存在，附表所示抵押權自應歸於消滅，
    原告本於民法第七百六十七條自得訴請塗銷附表所示之抵押權；且被告故意偽造
    文書設定之抵押權業已侵害原告所有權，本於民法第一百八十四條第一項前段亦
    得訴請塗銷之；另兩造間既無借貸關係，亦無擔保黃秋雲借貸之合意，被告受有
    附表所示抵押權之登記，並無法律上之原因，亦得依不當得利訴請塗銷附表所示
    之抵押權等語。
二、被告則以：八十四年十月間洪清煌向被告提及其友人「國雄」之友人即原告及黃
    秋雲欲借款，由原告提供系爭土地全部設定抵押權登記作為擔保，被告即請洪清
    煌至原告家中確認借款之事並全權處理此事；附表所示抵押權設定登記之送件係
    由訴外人「寶霞」請代書辦理，辦畢之後，被告委託洪清煌將票號ＢＤ0000
    000、ＢＤ0000000號，面額二百萬元、一百三十萬元支票及現金七十
    萬元在「寶霞」萬丹家中交付原告及黃秋雲，由原告及黃秋雲親自簽收等語，資
    為抗辯。
三、原告起訴主張：其於八十四年九月二十九日將其所有之系爭土地所有權狀及辦理
    權利變更事項所須之相關資料交付黃秋雲，嗣經黃秋雲於系爭土地設定登記如附
    表所示之抵押權與被告之事實，業據原告提出土地登記簿謄本一份為證，並有被
    告提出抵押權設定申請書全份附卷可稽，且為兩造所不爭執，自堪信為真實。準
    此，系爭土地所有權狀及辦理權利變更事項所須之相關資料既係原告親自交付與
    黃秋雲，則用以申請辦理系爭土地附表所示之抵押權登記之各項文件均屬真正，
    殆無疑義。
四、原告復主張其與被告間並無消費借貸關係存在，亦未提供系爭土地作為他人借款
    之擔保，係因黃秋雲佯稱購買系爭土地，以必須其配合辦理貸款作為買賣價金為
    由，致其限於錯誤始將系爭土地所有權狀及辦理權利變更事項所須之相關資料交
    付黃秋雲，詎其竟持之向被告借款並於系爭土地設定附表所示之抵押權登記等情
    ，則為被告所否認，並以前詞置辯。本院審酌如下：
  (一)被告主張原告及黃秋雲向其借款，其已於八十四年十一月三日交付四百萬元借款
    與二人等語，並提出經原告及黃秋雲簽名、蓋章之借據一份為證。惟本院提示該
    借據與原告，原告否認其簽名、印文之真正（參見本院八十八年七月一日、十二
    月二十三日言詞辯論筆錄）。然經本院命原告當庭簽名及提出印章實物、印鑑證
    明，附被告所提之借據原本，一併函請刑事警察局鑑定原告當庭簽名、印章印文
    與借據上之簽名及印文是否同一，經該局以八十九年一月二十五日刑鑑字第九二
    八七號函覆本院鑑驗結果，原告當庭簽名「甲○○」筆跡與該借據上「甲○○」
    簽名筆跡相符；借據上「甲○○」印文欠明，無法認定等情，此有上開函文附具
    筆跡鑑驗說明、鑑驗各一份在卷可憑。再經本院提出上開鑑定結果與原告，其則
    辯以：該借據本係空白，事後由代書補填內容，其僅會書寫名字，其餘則不識字
    ，不知該借據之內容等語（參見本院八十九年三月二日言詞辯論筆錄）。
  (二)核諸原告於刑事警察局上開筆跡鑑定前後，先則否認借據上「甲○○」簽名之真
    正，嗣不否認借據上「甲○○」簽名之真正，而改稱該借據本係空白，係代書補
    填內容等語，則其翻異前詞，已屬可疑。次參諸刑事警察局結果顯示原告當庭簽
    名「甲○○」筆跡與該借據上「甲○○」簽名相符，核與原告嗣亦不爭執借據上
    「甲○○」簽名之真正，兩者一致，是借據上「甲○○」簽名確係原告親自書寫
    一節，堪信屬實。
  (三)又徵諸該借據上右方直式書寫部分之末尾緊鄰原告及黃秋雲之簽名，又左方橫式
    書寫部分之末尾亦緊鄰原告及黃秋雲之簽名，且均行行相接毫無間隙，若謂該借
    據本係空白，係代書事後補填內容云云，顯與常情有違；況本院於八十八年七月
    一日、十二月二十三日言詞辯論程序中先後提示該借據，原告迨至八十九年三月
    二日始提出此項抗辯，其是否意圖延滯訴訟，或因重大過失，逾時始行提出攻擊
    防禦方法，並非無疑，是其此番所辯，更屬難採。再原告既確實簽名於該借據內
    容末尾，縱使其確實僅會書寫其名而不識字，並不知借據內容，或因其他特殊事
    由始簽名於其，固未可知，然其迄未就此項變態事實提出證據以實其說，自無得
    率爾採信其所辯。職是，原告確係收受該筆借款並確認該借據記載之內容後，始
    簽名於其上乙情，堪認真正。
  (四)復徵諸該借據記載原告及黃秋雲向被告借款四百萬元，收到票號ＢＤ00000
    00、ＢＤ0000000號，面額二百萬元、一百三十萬元支票，以及現金七
    十萬元，並辦理屏東縣潮州地政事務所八十四年十月二十七日收件潮登字第二一
    五七七號及八十四年十月三十日收件潮登字第二一七七○號登記完畢等情。而證
    人洪清煌依原告所指係協助被告處理系爭借款及抵押權登記且代為書寫該借據，
    與系爭借款及抵押權設定誠有利害關係，其證言縱未可遽信，但其於本院證稱：
    友人趙國雄表示其友人欲借款並出示土地登記簿謄本，其遂依上開記載前往徵詢
    所有權人即原告有關黃秋雲欲借款之事，經原告明確表示確知此事且與黃秋雲一
    起借款後，始聯絡辦理借款及抵押權登記事宜；其於八十四年十一月三日在陳寶
    霞家中代被告將借款四百萬元交付原告及黃秋雲，二紙支票金額分別是二百萬元
    及一百三十萬元、現金七十萬元，經其代為擬寫借據後，由原告及黃秋雲當場親
    自簽收等語（參見本院八十八年三月二十九日準備程序筆錄、八十八年四月十二
    日及八十九年一月三日言詞辯論筆錄），與前開借據所載內容尚稱相符，益證原
    告及黃秋雲確有向被告前揭借款之事實。
  (五)另審之證人洪清煌於前開刑事案件固證：八十四年十一月三日當天伊辦完手續後
    ，離開陳寶霞家，黃秋雲載伊至趙國雄家中，把該筆借款現金部分交給趙國雄，
    趙國雄跟伊說是被告還伊（指趙國雄）欠款等語（參見該刑事卷八十七年二月十
    七日審理筆錄）；又即便票號ＢＤ0000000、ＢＤ0000000號，面
    額二百萬元、一百三十萬元支票係由黃秋雲提示兌現，非交付原告，然審究此二
    者均係被告交付借款與原告及黃秋雲即消費借貸關係成立生效之後，該筆借款之
    支用方式，不論原告及黃秋雲將借得款項交付何人，抑或將支票交由何人兌領，
    尚與兩造間究否有該筆四百萬元消費借貸關係無涉。
  (六)準此，原告及黃秋雲於八十四年十一月間向被告借款，被告於八十四年十一月三
    日以票號ＢＤ0000000、ＢＤ0000000號，面額二百萬元、一百三
    十萬元支票，以及現金七十萬元等之款項交付原告及黃秋雲，並以由原告同意提
    供系爭土地經屏東縣潮州地政事務所八十四年十月二十七日收件潮登字第二一五
    七七號及八十四年十月三十日收件潮登字第二一七七○號辦理抵押權登記即如附
    表所示，堪予認定。
  (七)揆諸消費借貸關係之存在必須當事人間有消費借貸契約存在及金錢之交付，始足
    當之；且抵押權係對於債務提供擔保之從屬性擔保物權，自須以主債權之存在為
    前提，亦不待言。本件兩造間既有系爭消費借貸關係存在而設定附表所示之抵押
    權，則該抵押權自係有效成立至明。
五、按無法律上之原因而受利益，致他人受損害者，應返還其利益，雖有法律上之原
    因，而其後已不存在者，亦同；次按因故意或過失，不法侵害他人之權利者，負
    損害賠償責任；再按所有人對於無權占有或侵奪其所有物者，得請求返還之；對
    於妨害其所有權者，得請求除去之；有妨害其所有權之虞者，得請求防止之，民
    法第一百七十九條、第一百八十四條第一項前段及第七百六十七條分別定有明文
    。本件兩造間因有系爭消費借貸關係存在，經原告同意而設定附表所示之抵押權
    以擔保債務，自非無法律上原因存在，亦非不法侵害原告對於系爭土地所有權，
    且無侵奪或妨害原告所有權可言。是以，原告依民法第一百七十九條、第一百八
    十四條第一項前段及第七百六十七條規定訴請塗銷附表所示之抵押權，均屬無據
    ，實非可採。
六、又本院曾傳訊吳鳳盛、陳寶霞於八十八年七月一日到院作證，惟二人均未到院。
    本院審酌原告雖係於吳鳳盛家中將系爭土地所有權狀及辦理權利變更事項所須之
    相關資料交付黃秋雲，但由原告陳述並未顯示吳鳳盛曾參與系爭借款之事，且吳
    鳳盛於上開刑事案件已證稱：其於八十四年八月下旬間介紹黃秋雲向原告買土地
    ，雙方簽約過程其有在場參與，但其不認識被告，不清楚黃秋雲後來向被告借款
    之事，亦未參與等語（參見上開刑事卷八十七年二月十七日審理筆錄）；而陳寶
    霞係則係協助處理系爭借款與抵押權設定事宜，與本件涉有利害關係，縱使其拒
    絕證言，尚非無由，故吳鳳盛、陳寶霞無須再予傳訊。另本院亦曾先後傳訊黃秋
    雲於八十八年七月一日、十二月二十三日到院作證，然其皆未到院。本院斟酌黃
    秋雲係上開刑事案件之被告，其於審理中對於與原告簽訂不動產買賣契約書，並
    持原告所交付之系爭土地所有權狀資料向被告貸款四百萬元且設定抵押權之事實
    坦承不諱，惟迭予否認有詐欺之犯行等語（參見台灣高雄地方法院八十六年度易
    字第六五五六號及台灣高等法院高雄分院八十七年度上易字二二七三號判決書理
    由欄），核與系爭借款及抵押權設定利害關係甚鉅，即便本院訊問黃秋雲亦勢難
    期待其據實陳述，且其陳述亦無法遽予採信，是無再予訊問之實益。而黃秋雲上
    開刑事卷宗經其上訴，業經台灣高等法院高雄分院以八十七年度上易字第二二七
    二號於八十七年十月二十八日判決，惟該刑事卷宗迭經本院於八十八年四月十三
    日函高雄地方法院檢察署、七月一日及十二月十日均分別函高雄地方法院檢察署
    及台灣高等法院高雄分院調閱該卷宗，迄未見復，審諸本件事證已臻明確，即便
    調閱該刑事卷宗亦與本院前揭判斷不生影響，且本件自八十八年一月二十日繫屬
    迄今已逾一年，考量當事人實體及程序利益之平衡計，誠無再予調閱該刑事卷宗
    之必要，故未准原告之此項聲請。
七、綜上，本件系爭土地設有附表所示之抵押權登記，且系爭土地所有權狀及辦理權
    利變更事項所須之相關資料均係原告親自交付與黃秋雲，故用以申請辦理系爭土
    地附表所示之抵押權登記之各項文件均屬真正，已於前述。原告雖主張兩造間無
    消費借貸關係存在，且其亦未提供系爭土地以為他人借款之擔保，附表所示抵押
    權自應予塗銷云云，然其迄未能舉證以實其說，自未能僅以其一方指陳逕認其主
    張為真實，是其主張上開各節，尚非可採。故而，原告請求被告塗銷附表所示之
    抵押權登記，於法無據，應予駁回。
八、結論：原告之訴為無理由，依民事訴訟法第七十八條，判決如主文。
中      華      民      國    八十九    年      三      月     十六     日
                                    臺灣屏東地方法院民事第一庭
~B法      官  洪乙心
右為正本係照原本作成。
如不服本判決，應於送達後廿日內，向本院提出上訴狀。
~B法院書記官  蘇聰藝
中      華      民      國    八十九    年      三      月     十六     日
附表
┌───────┬──────┬────┬────┬────┬──────┐
│土  地  坐  落│收 件 文 號 │所有權人│權利價值│抵押權人│備        註│
├───────┼──────┼────┼────┼────┼──────┤
│屏東縣潮州鎮潮│八十四年十月│甲○○  │擔保金額│乙○○  │第二一五七七│
│              │二十七日潮州│        │        │        │號抵押權登記│
│州段六八之一六│地政事務所潮│        │四百萬元│        │係第二一七七│
│              │登字第二一五│        │        │        │○號抵押權登│
│九號        │七七號      │        │      │        │記之權利內容│
│              │            │        │        │        │變更，將權利│
│              │            │        │        │        │價值即擔保金│
├───────┼──────┼────┼────┼────┤額自四百萬元│
│屏東縣潮州鎮潮│八十四年十月│甲○○  │擔保金額│乙○○  │提高至四百八│
│              │三十日潮州地│        │        │        │十萬元。    │
│州段六八之一六│政事務所潮登│        │四百八十│        │            │
│              │字第二一七七│        │        │        │            │
│九號        │○號        │        │萬元    │        │            │
│              │            │        │        │        │            │
│              │            │        │        │        │            │
└───────┴──────┴────┴────┴────┴──────┘


司法院資訊處製作；財團法人民間司法改革基金會備份。
